【裁判字號】    97,財管,1
【裁判日期】    970227
【裁判案由】    指定財產管理人
【裁判全文】
福建連江地方法院民事裁定               97年度財管字第1號
聲  請  人  甲○○
相  對  人  陳嘉莉
上列當事人間請求指定財產管理人事件，本院裁定如下：
    主  文
指定甲○○為失蹤人陳嘉莉（民國○○年○○月○○日生，身分證統一
編號：Ｚ000000000號，最後住所：連江縣北竿鄉里村15號）之
財產管理人。
聲請程序費用由聲請人負擔。
    理  由
一、本件聲請意旨略以：聲請人係相對人即失蹤人陳嘉莉之父親
    ，緣相對人於民國95年06月27日自基隆港搭乘台馬輪返回馬
    祖途中，即下落不明未再返家，迄今已達一年有餘，生死未
    明，經向連江縣警察局南竿警察所報案請求協尋，惟相對人
    之行蹤迄今仍全無任何音訊，已達於失蹤之狀態，而相對人
    於91年11月20日投保之郵政簡易人壽保險業於96年11月19日
    期滿，亟須相對人出面領取滿期保險金，然相對人行蹤成謎
    ，為保障相對人之權益，爰依非訟事件法第109條第1項規定
    ，請求指定聲請人為相對人之財產管理人等語。
二、按關於失蹤人失蹤後，未受死亡宣告前，其財產之管理，依
    非訟事件法之規定，民法第10條定有明文。次按，失蹤人未
    置財產管理人者，其財產管理人依下列順序定之，即(一)配偶
    、(二)父母、(三)與失蹤人同居之祖父母、(四)家長，非訟事件法
    第109條第1項亦有明文。又所謂「失蹤」，係指失蹤人離去
    其最後住所或居所，陷於生死不明之狀態而言（最高法院85
    年度台抗字第328號裁定意旨參照），合先敘明。
三、經查：聲請人主張其為相對人陳嘉莉之父親，而相對人自95
    年06月27日起失蹤，迄今行蹤不明等事實，業據聲請人提出
    戶籍謄本、連江縣警察局南竿警察所受理查尋人口案件登記
    表各乙紙為證，並經本院函詢連江縣警察局南竿警察所查詢
    相對人即失蹤人口陳嘉莉之協尋結果，據該所函復稱「被查
    詢人陳嘉莉，目前為行方不明，列失蹤人口協尋中」等語，
    有該所97年02月21日南警刑字第0970000088號函暨在卷足憑
    ，是聲請人主張相對人失蹤迄今音訊全無乙節，自堪信為真
    實。準此，相對人既為失蹤人，依前揭規定，自有定其財產
    管理人之原因，而相對人於戶籍謄本之配偶欄上並無登載內
    容，現為無配偶之人，是聲請人之上開主張，經核與前揭法
    條尚無不合，爰依其聲請，指定聲請人為失蹤人之財產管理
    人。
四、依非訟事件法第21條第1項，裁定如主文。
中    華    民    國    97    年    2     月    27    日
                  家事法庭  法  官  劉淑玲
以上正本係照原本作成。
如對本裁定抗告，須於裁定送達後10日內向本院提出抗告狀，並
繳納抗告裁判費新台幣1,000元。
中    華    民    國    97    年    2     月    27    日
                            書記官  李唐聿


司法院資訊處製作；財團法人民間司法改革基金會備份。
